臺灣彰化地方法院北斗簡易庭民事判決
110年度斗簡字第338號
原      告  周志隆  


訴訟代理人  張崇哲律師
複代理人    黃瑋俐律師
            陳宥安律師
被      告  謝翔安  
訴訟代理人  黎淑敏  
被      告  吳思穎  
            候桂英  
上列當事人間請求拆屋還地事件，本院於民國111年4月19日言詞
辯論終結，判決如下：
    主  文
被告謝翔安應將坐落於彰化縣○○鎮○○段○地號土地上如附圖即彰
化縣北斗地政事務所民國111年2月11日北地二字第1110000844號
函所附收件日期：民國111年1月27日、文號：北土測字第157號
土地複丈成果圖所示編號D部分、面積一點七一平方公尺之地上
物拆除，並將上開土地返還原告。
被告吳思穎應將坐落於彰化縣○○鎮○○段○地號土地上如附圖即彰
化縣北斗地政事務所民國111年2月11日北地二字第1110000844號
函所附收件日期：民國111年1月27日、文號：北土測字第157號
土地複丈成果圖所示編號C部分、面積四點七三平方公尺之地上
物拆除，並將上開土地返還原告。
被告侯桂英應將坐落於彰化縣○○鎮○○段○地號土地上如附圖即彰
化縣北斗地政事務所民國111年2月11日北地二字第1110000844號
函所附收件日期：民國111年1月27日、文號：北土測字第157號
土地複丈成果圖所示編號B部分、面積七點二八平方公尺之地上
物拆除，並將上開土地返還原告。
訴訟費用由被告謝翔安負擔百分之十二、被告吳思穎負擔百分之
三十五、餘由被告候桂英負擔。
本判決第一項得假執行；但被告謝翔安如以新臺幣貳仟玖佰零柒
元為原告預供擔保，得免為假執行。
本判決第二項得假執行；但被告吳思穎如以新臺幣捌仟零肆拾壹
元為原告預供擔保，得免為假執行。
本判決第三項得假執行；但被告候桂英如以新臺幣壹萬貳仟參佰
柒拾陸元為原告預供擔保，得免為假執行。
    事實及理由
一、按不變更訴訟標的，而補充或更正事實上或法律上之陳述者
    ，非為訴之變更或追加，民事訴訟法第256條定有明文。前
    揭規定於簡易訴訟程序仍適用之，此觀同法第436條第2項規
    定自明。本件原告起訴時原求為聲明：被告謝翔安應將坐落
    於彰化縣○○鎮○○段0地號土地（下稱系爭土地）上如民事起
    訴狀附圖編號甲所示之建物(面積以實測為準)拆除，並將該
    部分土地返還原告；被告吳思穎應將系爭土地上如民事起訴
    狀附圖編號乙所示之建物(面積以實測為準)拆除，並將該部
    分土地返還原告；被告候桂英應將系爭土地上如民事起訴狀
    附圖編號丙所示之建物(面積以實測為準)拆除，並將該部分
    土地返還原告。嗣於民國111年2月25日具狀更正聲明為：如
    主文第1、2、3項所示，核原告更正聲明部分係依土地複丈
    結果而為事實上之補充、更正，並非訴之變更，合於前揭規
    定，應予准許。
二、原告主張：系爭土地為原告所有，被告謝翔安、吳思穎、候
    桂英卻分別以渠等所有如彰化縣北斗地政事務所111年2月11
    日北地二字第1110000844號函所附收件日期：111年1月27日
    、文號：北土測字第157號土地複丈成果圖(下稱附圖)所示
    編號D部分(面積1.71平方公尺)、編號C部分(面積4.73平方
    公尺)、編號B部分(面積7.28平方公尺)之建物占用系爭土地
    ，而被告就上開建物坐落於系爭土地上，無任何占用權源，
    屬無權占有，依民法第767條第1項之規定，提起本件訴訟，
    並聲明：如主文第1、2、3項所示。
三、被告則以：
  ㈠被告謝翔安、吳思穎、候桂英分別是門牌號碼彰化縣○○鎮○○
    路0段000巷00號、19號、21號建物所有權人，門牌號碼彰化
    縣○○鎮○○路0段000巷00號、19號、21號建物圍牆是建商即佰
    郡建設有限公司所蓋，而圍牆上之採光罩是渠等買門牌號碼
    彰化縣○○鎮○○路0段000巷00號、19號、21號建物後才搭建的
    。
  ㈡另附圖所示編號B、C、D部分僅為地基並無建物，被告顯不可
    能拆除不存在之建物，而附圖所示編號B、C、D部分地基並
    不屬於被告上開建物範圍，原告應向興建附圖所示編號B、C
    、D部分地基之建商即佰郡建設有限公司請求移除或拆除，
    而附圖所示編號B、C、D部分地基性質類似材料堆積之動產
    ，並不屬於被告買受上開建物之部分，建商即佰郡建設有限
    公司亦未將附圖所示編號B、C、D部分地基交付被告，被告
    應無權拆除等語，並聲明：原告之訴駁回。
四、得心證之理由：
  ㈠原告主張系爭土地為其所有，此有原告所提之系爭土地土地
    登記第一類謄本可證，又系爭土地有如附圖所示編號D、C、
    B之地上物存在之事實，並經本院履勘現場，且囑託彰化縣
    北斗地政事務所測量，並有勘驗筆錄、照片、複丈成果圖即
    附圖在卷足參，是堪信原告此部分主張為真實。
  ㈡又觀以本院所製勘驗筆錄、照片、附圖、被告所陳報之照片
    及參以被告謝翔安、吳思穎、候桂英上開所陳渠等分別是門
    牌號碼彰化縣○○鎮○○路0段000巷00號、19號、21號建物所有
    權人，門牌號碼彰化縣○○鎮○○路0段000巷00號、19號、21號
    建物圍牆是建商所蓋，而圍牆上之採光罩是渠等買門牌號碼
    彰化縣○○鎮○○路0段000巷00號、19號、21號建物後才搭建的
    等語。可見附圖所示編號D、C、B部分無論有無包含圍牆都
    應屬於門牌號碼彰化縣○○鎮○○路0段000巷00號、19號、21號
    建物所坐落基地之一部分，既然被告謝翔安、吳思穎、候桂
    英是門牌號碼彰化縣○○鎮○○路0段000巷00號、19號、21號建
    物所有權人，自有取得附圖所示編號D、C、B部分所有權。
    是被告上開所辯附圖所示編號B、C、D部分地基性質類似材
    料堆積之動產，並不屬於被告買受上開建物之部分，建商即
    佰郡建設有限公司亦未將附圖所示編號B、C、D部分地基交
    付被告，被告應無權拆除等語，自有所誤解而不可採信。
  ㈢被告所有之附圖所示編號D、C、B部分，既占用原告所有之系
    爭土地，而被告所提上開抗辯，又無法證明有何合法占有權
    源，則原告依物上請求權之法律關係，自得請求被告拆除上
    開地上物，並將該占用部分土地返還予原告。
五、綜上所述，被告既不能證明上開地上物占用系爭土地有合法
    使用權源，則原告立於所有權人之地位，依物上請求權之法
    律關係，請求被告將上開地上物拆除，返還土地予原告，為
    有理由，應予准許。
六、本判決原告勝訴部分，係適用民事訴訟法第427條第1項簡易
    訴訟程序所為被告敗訴之判決，依同法第389條第1項第3款
    規定，應依職權宣告假執行。並依同法第392條第2項規定，
    依職權宣告被告如預供相當之擔保，得免為假執行。
七、本件事證已臻明確，兩造其餘之攻擊防禦方法及所提證據，
    於判決結果不生影響，爰不一一論述。
八、訴訟費用負擔之依據：民事訴訟法第78條、第85條第1項但
    書。
中　　華　　民　　國　　111 　年　　5 　　月　　3 　　日
                  臺灣彰化地方法院北斗簡易庭
                          法  官  楊鑫忠
以上正本係照原本作成。
如對本判決不服提起上訴，應於送達後20日內，向本院提出上訴
狀並表明上訴理由(須按對造人數附繕本) 。
中　　華　　民　　國　　111 　年　　5 　　月　　3 　　日
                          書記官  張清秀